最高法院刑事裁定　　　　　　　　　　　　　　　　九十三年度台抗字第四一二號
　　抗　告　人　甲○○
　　選任辯護人　戴嘉慧律師
右抗告人因常業竊盜案件，不服台灣高等法院台中分院中華民國九十三年七月二十三
日駁回聲請法官迴避之裁定（九十三年度聲字第五００號），提起抗告，本院裁定如
左：
    主  文
抗告駁回。
    理  由
按刑事訴訟法第十七條第八款所稱法官曾參與前審裁判之應自行迴避原因，係指同一
法官，就同一案件，曾參與下級審之裁定或判決者而言。同法第十八條第二款規定，
得聲請法官迴避原因之所謂「足認其執行職務有偏頗之虞者」，係指以一般通常之人
所具有之合理觀點，對於該承辦法官能否為公平之裁判，均足產生懷疑；且此種懷疑
之發生，存有其安全客觀之原因，而非僅出諸當事人自己主觀之判斷，始足當之。本
件原裁定以抗告人甲○○聲請意旨略以：原審法院九十三年度上更(一)字第五九號抗告
人常業竊盜案件，審判長法官陳筱珮、法官康應龍、趙春碧，前曾於民國九十年八月
十三日參與抗告人同一被訴事實之流氓感訓案件之審理，裁定抗告人應交付感訓處分
確定（原審法院九十年度感抗字第十七號）。雖本案與該感訓案件在形式上係分屬不
同案號，惟實質上係屬同一被訴事實之同一案件，該三位法官既參與前審感訓案件之
裁定，自合乎刑事訴訟法第十七條第八款曾參與前審之裁判之規定，應自行迴避。如
認此情形不合乎應自行迴避之規定，但該三位法官前於流氓感訓案件，既裁定抗告人
應交付感訓處分確定，則於同一被訴事實，其採證認事難免受前案之影響，先入為主
，產生極深之定見，難期彼等公正超然執行職務，足認其執行職務有偏頗之虞，因而
聲請審判長法官陳筱珮、法官康應龍、趙春碧迴避並停止訴訟程序。然查本件抗告人
常業竊盜之審判長法官陳筱珮、法官康應龍、趙春碧，雖曾受理抗告人前述流氓感訓
案件之審理，並裁定將抗告人交付感訓處分，但對本件之刑事案件而言，並非所謂「
法官曾參與前審之裁判」，自無庸自行迴避。又本件刑事案件抗告人被訴之事實，雖
與該流氓感訓案件之事實相同，亦難認該三位法官於審理時會有偏頗之情形。抗告人
徒憑自己主觀推測之詞，並無具體事實，遽指承審之三位法官有偏頗之虞，難認有理
由，因而駁回抗告人聲請法官迴避及停止訴訟程序之聲請，核無不合。查流氓感訓案
件與一般刑事案件性質不同，其調查、審理、裁定、抗告、執行等處理程序，由法院
依檢肅流氓條例為之，與刑事訴訟程序不同，故受裁定感訓處分之流氓行為，同時觸
犯刑事法律者，經檢察官起訴後，承審之法官雖曾參與前流氓感訓案件之裁定，亦與
所謂法官曾參與前審之裁判不同。抗告意旨指本件承審法官有刑事訴訟法第十七條第
八款應自行迴避之原因，尚有誤會。其餘抗告意旨仍執陳詞任意指摘原裁定不當，難
認有理由，應予駁回。
據上論結，應依刑事訴訟法第四百十二條，裁定如主文。
中　　　華　　　民　　　國　　九十三　　年　　　九　　　月　　　二　　　日
                              最高法院刑事第三庭
                                  審判長法官  董　明　霈
                                        法官  林　茂　雄
                                        法官  張　祺　祥
                                        法官  池　啟　明
                                        法官  花　滿　堂
      右正本證明與原本無異
                                              書  記  官
中　　　華　　　民　　　國　　九十三　　年　　　九　　　月　　　八　　　日
                                                                        Ｋ
